# 【顺流交易资产折旧摊销对少数股东损益影响】麻烦尊敬的陈版主以及各位前辈恳请...

提问人：zhuyuanhh 时间：2023-01-25 19:25:29
这个问题困扰我很久了，一直翻资料却不得其解。
A公司是B公司的母公司，有B公司80%的股权。
1 月，A向B出售一个成本为 800 ，售价为 1000 的无形资产，B将其作为无形资产使用，预计还能使用 10 年。年底，B公司本年的利润为 100我的问题是：
这个无形资产的摊销在B的个别报表中：
借：管理费用： 100
贷：累计摊销： 100
最后在合并过程中，B公司的本年利润应该是因为多计提了 20 的累计摊销，导致利润少了 20 ，B实际利润不应该是 120 吗？
在损益抵消分录中
借：少数股东损益 20
这个时候不就给少数股东权益少记了吗？
这个问题一直困扰我，恳请陈版主和各位前辈能够解决疑惑

回答人：chenyiwei
对于内部顺流交易的已实现损益，也就是相关资产已从合并报表层面终止确认，资产成本或账面价值已转入相关的合并报表成本费用项目。一旦损益实现，就应当按照其实际分布和归属情况，分别归属于母公司股东和少数股东。例如顺流交易中，由于母公司作为卖方有一部分利润，这部分利润根据实际分配关系，全部归属于母公司股东；而留存于子公司的利润则需按比例在母公司股东和少数股东之间分配。